臺灣高等法院臺中分院刑事判決　　　　 100年度上訴字第19號
上　訴　人
即　被　告　張凱鈞
指定辯護人　本院公設辯護人劉秋蘭
上　訴　人
即　被　告　甘興國
　　　　　　　（現於法務部矯正署臺中監獄南投分監執行中）
選任辯護人　張啟富律師
上列上訴人因違反毒品危害防制條例案件，不服臺灣彰化地方法
院99年度訴字第956 號中華民國99年10月26日第一審判決（起訴
案號：臺灣彰化地方法院檢察署99年度偵字第4110、5268、5387
、6645號），提起上訴，本院判決如下：
    主  文
原判決撤銷。
張凱鈞犯如附表一、二所示之罪，各處如附表一、二所示之刑（
含主刑、從刑）。主刑部分應執行有期徒刑拾貳年。
甘興國犯如附表二所示之罪，各處如附表二所示之刑（含主刑、
從刑）。應執行有期徒刑拾柒年。
    事  實
一、張凱鈞（綽號「幼齒」、「古錐」）前因販賣第二級毒品案
    件，經臺灣彰化地方法院以90年度少訴字第18號判處有期徒
    刑3 年，緩刑5 年確定，嗣因緩刑期內再犯施用第一級毒品
    案件，經同院以93年度聲字第1456號裁定撤銷緩刑確定而入
    監服刑，於民國95年9 月28日假釋，迄97年1 月16日假釋縮
    刑期滿，視為已執行完畢。甘興國（綽號「阿國」）曾因違
    反毒品危害防制條例案件，經臺灣彰化地方法院分別以93年
    度訴字第190 號、93年度彰簡字第764 號判處有期徒刑1 年
    2 月、2 月，並定其應執行刑為有期徒刑1 年3 月確定，於
    94 年10 月19日縮短刑期執行完畢。詎2 人仍不知悔改，明
    知海洛因為毒品危害防制條例第2 條第2 項第1 款所定之第
    一級毒品，不得持有、販賣，張凱鈞竟因己身染有毒癮又因
    車禍受傷無法工作，為求繼續購毒解癮，乃或單獨基於販賣
    第一級毒品海洛因以營利之各別犯意，或與某姓名年籍不詳
    之成年男子共同基於販賣第一級毒品海洛因以營利之犯意聯
    絡（如附表一編號14），或與甘興國共同基於販賣第一級毒
    品海洛因以營利之犯意聯絡（如附表二），以張凱鈞所有之
    扣案Anycall 廠牌（序號0000000000000000）及Vertv 廠牌
    （序號000000000000000 ）行動電話機具，交錯插卡使用門
    號0000000000（申設人為張稚鑫）及0000000000號（未扣案
    ）SIM 卡，供購毒者撥打接洽聯繫交易海洛因事宜，而以高
    於進價之價格，先後於如附表一、二所示之時間、地點，以
    附表一、二所示之交易方式，販賣海洛因給如附表一、二所
    示之蔡志佑、鄭忠信、黃建安、邵德昌、蔡侑霖、黃丁順、
    蕭明鋒、陳冠順、李仁豪等人。而甘興國因與張凱鈞交情甚
    篤，且張凱鈞對外販賣毒品次數頻繁、缺乏交通工具外出販
    賣毒品，且會提供其油料費、生活費，及提供毒品供其免費
    施用，竟基於與張凱鈞共同基於販賣海洛因以營利之各別犯
    意，由甘興國於如附表二所示之時間，駕駛其所有之車牌號
    碼2433-JA 號銀色自小客車，載送張凱鈞前往如附表二所示
    之地點販賣海洛因給邵德昌。嗣經警對張凱鈞持用之行動電
    話實施通訊監察，並於99年4 月21日下午3 時25分許，在彰
    化縣員林鎮○○里○○路○ 段314 巷拘提張凱鈞到案，並扣
    得其所有供販賣海洛因所用之Anycall 廠牌（序號00000000
    00000000號，查獲時插卡使用與本案無關之門號0000000000
    話SIM 卡1 枚）及Vertv 廠牌（序號000000000000000 號，
    查獲時插卡使用與本案無關之門號0000000000號SIM 卡1 枚
    ）行動電話機各1 具，及販賣給附表一編號4 鄭忠信剩餘之
    海洛因1 小包（純質淨重1.72公克、空包裝袋重0.45公克）
    及與本案無關之現金新臺幣（下同）3,700 元，始循線查獲
    全情。
二、案經彰化縣警察局溪湖分局報請臺灣彰化地方法院檢察署檢
    察官暨該署檢察官自動檢舉偵查起訴。
    理  由
壹、證據能力之說明
一、按被告以外之人於審判外向法官所為之陳述，得為證據，刑
    事訴訟法第159 條之1 第1 項定有明文。該條之立法理由說
    明：被告以外之人於法官面前所為之陳述（含書面及言詞）
    ，因其陳述係在法官面前為之，故不問係其他刑事案件之準
    備程序、審判期日或民事事件或其他訴訟程序之陳述，均係
    在任意陳述之信用性已受確定保障之情況下所為，因此該等
    陳述應得作為證據，是證人即共同被告張凱鈞於原審99年8
    月5 日訊問及同年月18日準備程序中所為之陳述，依前開說
    明，自有證據能力。
二、次按被告以外之人於審判外之言詞或書面陳述，除法律有規
    定者外，不得作為證據，刑事訴訟法第159 條第1 項固有明
    文。惟按被告以外之人於偵查中向檢察官所為陳述，除顯有
    不可信之情況者外，得為證據，同法第159 條之1 第2 項定
    有明文。偵查中對被告以外之人（包括證人、鑑定人、告訴
    人、被害人及共同被告等）所為之偵查筆錄，或被告以外之
    人向檢察官所提之書面陳述，性質上均屬傳聞證據。惟現階
    段刑事訴訟法規定檢察官代表國家偵查犯罪、實施公訴，依
    法其有訊問被告、證人及鑑定人之權，證人、鑑定人且須具
    結，而實務運作時，檢察官偵查中向被告以外之人所取得之
    陳述，原則上均能遵守法律規定，不致違法取供，其可信度
    極高。再者，該「被告以外之人」，如經法院於審理中賦予
    被告有與之對質、詰問其現在與先前陳述瑕疵之機會，自屬
    已充分保障被告之對質詰問權，職是，除反對該項供述得具
    有證據能力之一方，已釋明「顯有不可信之情況」之理由，
    或該偵查中之陳述除另違反應具結而未具結之規定外，應具
    證據能力。查證人即共同被告張凱鈞、證人邵德昌於偵查中
    之具結證述，查無顯不可信之情況，且已於原審審理中分別
    以證人身分具結接受詰問，被告甘興國之對質詰問權亦已獲
    保障，自應認上開證人於偵查中之證述，均有證據能力。
三、又按被告以外之人於檢察事務官、司法警察官或司法警察調
    查中所為之陳述，與審判中不符時，其先前之陳述具有較可
    信之特別情況，且為證明犯罪事實存否所必要者，得為證據
    ，刑事訴訟法第159 條之2 亦定有明文。所謂「前後陳述不
    符」之要件，應就前後階段之陳述進行整體判斷，以決定其
    間是否具有實質性差異，惟無須針對全部陳述作比較，陳述
    之一部分有不符，亦屬之。而所謂「具有較可信之特別情況
    」之情形，亦應就前後陳述時之各種外部情況進行比較，以
    資決定何者外部情況具有可信性。若陳述係在特別可信之情
    況下所為，則虛偽陳述之危險性即不高，雖係審判外陳述，
    或未經被告為反對詰問、對質，仍得承認其有證據能力。所
    稱「外部情況」之認定，例示如下：1.時間之間隔：陳述人
    先前陳述是在記憶猶新的情況下直接作成，一般與事實較相
    近，事後即可能因記憶減弱或變化，致有不清晰或陳述不符
    之現象發生。2.有意識的迴避：由於先前陳述時被告未在場
    ，是陳述人直接面對詢問警員所為陳述較為坦然；事後可能
    因陳述人對被告有所顧忌或同情，因而在被告面前較不願陳
    述不利被告之事實。3.受外力干擾：陳述人單獨面對檢察事
    務官或司法警察（官）所為之陳述，程度上較少會受到來自
    被告方面強暴、脅迫、詐欺、利誘或收買等外力之影響，其
    陳述較趨於真實。若被告在庭或有其他成員參與旁聽時，陳
    述人可能會本能的作出迴避對被告不利之證述，或因不想生
    事招惹麻煩乃虛構事實或進而否認以前之供述而為陳述。4.
    事後串謀：證人對警察描述其所親身經歷之情形，因較無時
    間或動機去編造事實，客觀上亦較難認與被告間有勾串情事
    ，其陳述具有較可信性。但事後因特殊關係，雙方可能因串
    謀、請託而統一口徑；或事後情況變化，兩者從原先敵對關
    係變成現在友好關係，抑或業已由中取得利益等情形，其陳
    述即易偏離事實而較不可信。5.警詢或檢察事務官偵查時，
    有無辯護人、代理人或親友在場：如有上開親誼之人在場，
    自可期待證人為自由從容之陳述，其證言之可信度自較高。
    6.警詢或檢察事務官所作之偵查筆錄記載是否完整：如上開
    筆錄對於犯罪之構成要件、犯罪態樣、加重減輕事由或起訴
    合法要件等事實或情況，均翔實記載完整，自可推定證人之
    陳述，與事實較為相近，而可信為真實。法院應斟酌上列因
    素綜合判斷，亦應細究陳述人之問答態度、表情與舉動之變
    化，此一要件係屬訴訟法事實之證明，以自由證明為已足，
    且應由主張此項證據之人證明。惟此僅係確定上開陳述有無
    證據能力而已，至該證據具有證據能力後，其證據力之強弱
    問題（指證明力），仍待法院綜合全辯論意旨及調查證據所
    得，依法認定之。經查：
  (一)證人鄭忠信於警詢中及原審審理時之證述，雖有前後陳述不
    符之情形，本院審酌其於警詢中之證述距案發日較近，當時
    記憶自較深刻，可立即反應所知，不致因時隔日久而遺忘案
    情，其於警詢中所為之陳述，客觀上應具有較可信之特別情
    況，且亦為證明犯罪事實存否所必要，依上揭規定，應有證
    據能力。
  (二)證人即同案被告張凱鈞、證人邵德昌於警詢中之陳述，因屬
    審判外之陳述，為傳聞證據，其整體陳述核與其於99年10月
    5 日原審審理中之證述大致相符，是其於警詢中之陳述並不
    符合刑事訴訟法第159 條之2 有關傳聞例外之規定，不得作
    為認定本案犯罪事實有無之證據，並無證據能力，當以渠等
    於審判中之證述作為證據。
四、再按有事實足認被告或犯罪嫌疑人有最輕本刑為3 年以上有
    期徒刑之罪嫌，並危害國家安全或社會秩序情節重大，而有
    相當理由可信其通訊內容與本案有關，且不能或難以其他方
    法蒐集或調查證據者，得發通訊監察書。通訊監察書，偵查
    中由檢察官依司法警察機關聲請或依職權以書面記載第11條
    之事項，並敘明理由、檢附相關文件，聲請該管法院核發，
    審判中由法官依職權核發。又除法律另有規定外，實施刑事
    訴訟程序之公務員因違背法定程序取得之證據，其有無證據
    能力之認定，應審酌人權保障及公共利益之均衡維護。通訊
    保障及監察法第5 條第1 項第1 款、第2 項、刑事訴訟法第
    158 條之4 分別定有明文。本件被告張凱鈞持用之門號0000
    000000、0000000000號行動電話之監聽錄音，分別經臺灣彰
    化地方法院檢察署檢察官聲請臺灣彰化地方法院核准在案，
    有詳載聲監案號、案由、監察電話、對象及譯文等之該院99
    年度聲監字第123 、176 號通訊監察書（見0000000000號警
    卷第45至46頁）及譯文紀錄等附卷可參，係依法所為之監聽
    ，尚無不法取證情事。又按通訊監察錄音之譯文，僅屬依據
    監聽錄音結果予以翻譯之文字，固具文書證據之外觀，但實
    際上仍應認監聽所得之錄音帶或光碟，始屬調查犯罪所得之
    證物；刑事訴訟法第165 條之1 第2 項所稱之證物，如其蒐
    證程式合法，並經合法調查，自具證據能力。因此檢察官如
    提出通訊監察錄音之譯文為其證據方法，實乃以其監聽所得
    之錄音帶或光碟，為調查犯罪所得之證物，法院本應依刑事
    訴訟法第165 條之1 所列之方法調查，以判斷該錄音帶或光
    碟是否與通訊監察錄音之譯文相符。而監聽錄音製作之譯文
    ，雖通常為偵查犯罪機關單方面製作，然若被告或訴訟關係
    人對其真實性並無爭執，經法院於審判期日提示譯文供當事
    人辨認、表示意見並為辯論者，程式自屬適法（最高法院95
    年度台上字第295 號、94年度台上字第4665號判決意旨參照
    ）。查本案卷內之相關電話監聽，取證程式未見違法情事，
    已如前述；而警方依監聽錄音所製作之監聽譯文，經本院提
    示予公訴人、被告2 人暨渠等之辯護人後，迄言詞辯論終結
    前均無異議，且均同意採為證據，依上開說明，本案卷內通
    訊監察譯文均具證據能力。
五、有關被告張凱鈞所使用作為販賣海洛因聯絡之工具Anycall
    廠牌（序號0000000000000000號，查獲時插卡使用門號0000
    000000話SIM 卡1 枚）及Vertv 廠牌（序號00000000000000
    0 號，查獲時插卡使用門號0000000000號SIM 卡1 枚）行動
    電話機各1 具，及販賣給附表一編號4 鄭忠信剩餘之海洛因
    1 小包（純質淨重1.72公克、空包裝袋重0.45公克），係彰
    化縣警察局溪湖分局員警持臺灣彰化地方法院核發之搜索票
    執行搜索勤務時查扣，是以上開物品既係依法定程序合法所
    扣得，且查無其他證據足以證明係執法人員以違法手段所取
    得，亦與本案具有關聯性，當有證據能力。
六、復按現行刑事訴訟法關於「鑑定」之規定，除選任自然人充
    當鑑定人外，另設有囑託機關鑑定制度。依同法第198 條、
    第208 條之規定，不論鑑定人或鑑定機關、團體，固均應由
    法院、審判長、受命法官或檢察官視具體個案之需要而為選
    任、囑託，並依第206 條之規定，提出言詞或書面報告，始
    符合同法第159 條第1 項所定得作為證據之「法律有規定」
    之情形。否則所為之鑑定，仍屬傳聞證據。然於司法警察機
    關調查中之案件，為因應實務上，或因量大、或有急迫之現
    實需求，併例行性當然有鑑定之必要者，例如毒品之種類與
    成分、尿液之毒品反應，或者槍彈有無殺傷力等鑑定，基於
    檢察一體原則，得由該管檢察長對於轄區內之案件，以事前
    概括選任鑑定人或囑託鑑定機關、團體之方式，俾便轄區內
    之司法警察官、司法警察對於調查中之此類案件，得即時送
    請先前已選任之鑑定人或囑託之鑑定機關、團體實施鑑定，
    以求時效（法務部92年9 月1 日法檢字第0920035083號函參
    照，刊載於法務部公報第312 期）。此種由檢察機關概括選
    任鑑定人或概括囑託鑑定機關、團體，再轉知司法警察官、
    司法警察於調查犯罪時參考辦理之作為，法無明文禁止，係
    為因應現行刑事訴訟法增訂傳聞法則及其例外規定之實務運
    作而為。而毒品種類、成分之鑑定，其中海洛因等第一級毒
    品部分，因有全國一致性，係概括囑託調查局負責鑑定，並
    由司法警察官、司法警察於獲案後即將所查扣之第一級毒品
    拍照、包裝、封緘及黏貼獲案毒品電腦管制條碼逕送調查局
    為鑑定，由該局輸入電腦，全程管制、集中保管送鑑毒品，
    而僅檢送鑑定通知書予送鑑機關。凡此，為本院辦案職務上
    所已知之事實。此種由司法警察官、司法警察依檢察官所概
    括選任之鑑定人或囑託鑑定機關、團體所為之鑑定結果，與
    檢察官選任或囑託為鑑定者，性質上並無差異，同具有證據
    能力（最高法院96年度台上字第2860號判決意旨參照）。查
    卷附之法務部調查局濫用藥物實驗室99年5 月13日調科壹字
    第09923010890 號鑑定書1 份，係針對扣案之毒品種類、成
    分等事項，由檢察機關概括囑託鑑定機關所實施之鑑定，揆
    諸前開最高法院判決意旨，自得為證據。
七、另按刑事訴訟法第159 條之4 規定，可作為證據之文書有：
    一除顯有不可信之情況外，公務員職務上製作之紀錄文書、
    證明文書。二除顯有不可信之情況外，從事業務之人於業務
    上或通常業務過程所須製作之紀錄文書、證明文書。三除前
    二款之情形外，其他於可信之特別情況下所製作之文書。而
    該法條第2 款所稱從事業務之人於業務上或通常業務過程所
    須製作之紀錄文書、證明文書，因係於通常業務過程不間斷
    、有規律而準確之記載，且大部分紀錄係完成於業務終了前
    後，無預見日後可能會被提供作為證據之不實登載動機，不
    實之可能性小，除非該等紀錄文書或證明文書有顯然不可信
    之情況，否則有承認其為證據之必要；因此，採取上開文書
    作為證據，應注意該文書之製作，是否係於例行性之業務過
    程中，基於觀察或發現而當場或即時記載之特徵，查卷附之
    行動電話門號之通聯調閱查詢單，係電信業者依申請人申辦
    門號時所登記之身分資料而登錄，僅用以識別門號申請人之
    人別；而通聯紀錄則係由各家電信業者為計算電話通話費用
    ，而以電信業者管控之電腦設備逐筆紀錄通話門號之通話日
    期、時間長短、通話對方門號（即發話方、受話方與發簡訊
    ）、通話地點所在之最近基地台位置等。查卷附之行動電話
    通聯紀錄，係行動電話發話、受話之有關電話號碼、發（受
    ）話基地臺位置、發（受）話日、時、分、秒及發（受）話
    耗費時間等事項紀錄，其用途是作為收取電話費或證明電話
    發（受）話紀錄之用，上述資料於電話發（受）話時，電信
    公司之機房電腦即利用磁片紀錄，固定時間將磁片之紀錄利
    用電腦列印，係機械性列印之通聯紀錄，顯非為訴訟上之特
    定目的而製作，而係屬於通常業務過程中不間斷之規律性、
    機械性記載，自屬於從事業務之人於業務上或通常業務過程
    所須製作之紀錄文書，經查亦無顯不可信之情況，故本件通
    聯紀錄自應具有證據能力。
八、末按被告以外之人於審判外之陳述，雖不符刑事訴訟法第15
    9 條之1 至第159 條之4 之規定，而經當事人於審判程序同
    意作為證據，法院審酌該言詞陳述或書面陳述作成時之情況
    ，認為適當者，亦得為證據；當事人、代理人或辯護人於法
    院調查證據時，知有第159 條第1 項不得為證據之情形，而
    未於言詞辯論終結前聲明異議者，視為有前項之同意，刑事
    訴訟法第159 條之5 定有明文。本院後述所引之其餘證據，
    被告等及渠等之辯護人於本院言詞辯論終結前，對於上開證
    言，均未聲明異議，本院審酌上開證據作成之情狀，並無出
    於不正取供或其他違法不當情事，且客觀上亦無顯不可信之
    情況，堪認為適當，揆諸上開條文之規定，均應有證據能力
    。
貳、實體方面之理由
一、認定犯罪事實所憑之證據及理由
  (一)被告張凱鈞販賣海洛因給如附表一所示之蔡志佑等人之各次
    犯行，迭據其於警、偵訊、原審及本院審理時均坦認不諱，
    並供承係因己身染有毒癮又無業，為求經濟來源始販賣毒品
    營利等語明確（見原審99年10月5 日審判筆錄）。且查：
  1.被告張凱鈞如附表一編號1 所示販賣海洛因之事實，業經證
    人蔡志佑於警詢、偵訊時證述明確（見第000000000 號警卷
    第10至12頁、98年度偵字第4110號偵卷第162 至164 頁），
    並有證人蔡志佑持用之門號0000000000號行動電話撥打被告
    張凱鈞所持用門號0000000000號行動電話如下述之通訊監察
    譯文及雙向通聯紀錄各1 份在卷可稽。
┌──┬───────┬──────┬─────────┬──────┬──────┐
│編號│行動電話      │時間        │譯文內容          │基地台位址  │備註        │
├──┼───────┼──────┼─────────┼──────┼──────┤
│A1  │0000000000撥入│99年3月10日 │（A:蔡志佑；B:張凱│彰化縣埔心鄉│第4110號偵查│
│    │0000000000    │13：08：52  │鈞）              │中山路319號5│卷第22反面、│
│    │              │            │B：要去那找你！   │樓機房      │原審卷第258 │
│    │              │            │A：一樣啊！你不是 │            │頁          │
│    │              │            │都去那邊!         │            │            │
│    │              │            │B：7-11那裡喔。   │            │            │
│    │              │            │A：好。7-11。     │            │            │
│    │              │            │B：靜修國小那邊   │            │            │
│    │              │            │A：好。           │            │            │
│    │              │            │                  │            │            │
├──┼───────┼──────┼─────────┼──────┼──────┤
│A2  │0000000000撥入│99年3月10日 │B：到了啦!        │彰化縣員林鎮│同上偵查卷、│
│    │0000000000    │13：21：02  │A：到了!好。      │莒光路297號7│院卷第258頁 │
│    │              │            │                  │樓頂        │            │
└──┴───────┴──────┴─────────┴──────┴──────┘
  2.被告張凱鈞如附表一編號2 至3 所示販賣海洛因之事實，業
    經證人鄭忠信於警詢、偵訊時證述明確（見第000000000 號
    警卷第18至21頁、第4110號偵查卷第166 至168 頁），並有
    證人鄭忠信持用之門號0000000000號行動電話撥打被告張凱
    鈞所持用門號0000000000號行動電話如下述之通訊監察譯文
    及雙向通聯紀錄各1 份在卷可稽。
┌──┬───────┬──────┬───────────┬─────┬───────┐
│編號│行動電話      │時間        │譯文內容              │基地台位址│備註          │
├──┼───────┼──────┼───────────┼─────┼───────┤
│B1  │0000000000撥入│99年3月11 日│（A:張凱鈞、B:鄭忠信）│彰化縣員林│第4110號偵查卷│
│    │0000000000    │12：31：45  │B：我45分就到了！     │鎮○○路  │第34背面、原審│
│    │              │            │A：好。               │297 號7樓 │卷第244頁     │
│    │              │            │B：同樣後車站喔!      │頂        │              │
│    │              │            │A：好。               │          │              │
│    │              │            │                      │          │              │
├──┼───────┼──────┼───────────┼─────┼───────┤
│B2  │0000000000撥入│99年3月11日 │（A:張凱鈞、B:鄭忠信）│彰化縣埔心│同上偵查卷第35│
│    │0000000000    │12：52：23  │B ：我到了喔!         │鄉○○路  │、原審卷第244 │
│    │              │            │A：好啦!              │319 號5樓 │頁            │
│    │              │            │                      │機房      │              │
│    │              │            │                      │          │              │
├──┼───────┼──────┼───────────┼─────┼───────┤
│B3  │0000000000撥入│99年3月22 日│（A:張凱鈞、B:鄭忠信）│彰化縣埔心│同上偵查卷第35│
│    │0000000000    │07：00：27  │B ：你昨天那個差太多了│鄉○○路  │、原審卷第244 │
│    │              │            │    。                │機房      │頁            │
│    │              │            │A ：怎可能？          │          │              │
│    │              │            │B ：差太多了你可以問您│          │              │
│    │              │            │    大仔..            │          │              │
│    │              │            │A ：差多少?           │          │              │
│    │              │            │B ：差1 個袋子重…81啦│          │              │
│    │              │            │    …我昨天打給你你都│          │              │
│    │              │            │    關機…            │          │              │
│    │              │            │A ：昨天有事…那我等會│          │              │
│    │              │            │    再打給你。        │          │              │
│    │              │            │                      │          │              │
│    │              │            │                      │          │              │
└──┴───────┴──────┴───────────┴─────┴───────┘
  3.被告張凱鈞如附表一編號4 所示販賣海洛因之事實，業經證
    人鄭忠信於警詢、偵訊及原審審理時，證述其為警查獲前最
    後一次施用海洛因之毒品來源即為向被告張凱鈞所購得等情
    明確（見第000000000 號警卷第18至21頁、第4110號偵查卷
    第166 至168 頁），且證人鄭忠信於該次購買海洛因當日即
    99 年4月21日上午10時許，為警查獲後所採集尿液之檢驗報
    告確呈嗎啡陽性反應，此有詮昕科技股份有限公司99年4 月
    30日編號00000000號濫用藥物尿液檢驗報告在卷可按（見原
    審卷二第6 頁），則其證稱係於被查獲當日上午5 時許，向
    被告張凱鈞購買海洛因施用乙節，應屬有據，自不以有99年
    4 月21日上下午5 時許之通聯並經製作成譯文始可認定此項
    事實，且證人鄭忠信於原審審理時亦證稱：「伊自99年4 月
    20日深夜（註：依其門號通聯紀錄顯示，實際時間應為99年
    4 月20日中午12時前後）即多次以持用之門號0000000000號
    行動電話撥打至張凱鈞持用之門號0000000000號行動電話欲
    聯繫購毒事宜，然張凱鈞均未接聽，伊想起張凱鈞說原本住
    處被警察搜索過，所以不敢用行動電話聯絡，才改用公共電
    話撥打張凱鈞另一門號0000000000行動電話」等語（見原審
    卷二第173 頁），此有證人鄭忠信持用之上開門號行動電話
    通聯紀錄在卷可參（見原審卷二第124 至126 頁），足見證
    人鄭忠信所述應非子虛，至證人鄭忠信雖於99年4 月21日警
    詢時證稱：「伊係持用門號0000000000號行動電話撥打至張
    凱鈞持用之門號0000000000號行動電話聯繫購毒」云云，然
    衡諸施用毒品之人因藥癮發作急需購買毒品解癮，未解癮前
    之焦躁難耐以致心神均傾注於搜尋毒品以供施用，無暇記憶
    每次毒品交易金額、交易地點、或數量、或交易次數，及至
    解癮後之藥害反應，更使施用毒品之人無法明確記憶交易細
    節，是為常情，故證人鄭忠信縱使就此次交易之聯絡方式所
    述有此出入，尚不影響其證言之可信度及本院之認定。
  4.被告張凱鈞如附表一編號5 所示販賣海洛因之事實，業經證
    人黃建安（見第000000000 號警卷第31至33頁、第4110號偵
    查卷第170 至172 頁）、邵德昌（見第6645號偵查卷第18至
    19頁、第23至25頁）於警詢、偵訊時證述明確，並有證人邵
    德昌持用證人黃建安之門號0000000000號行動電話撥打被告
    所持用門號0000000000號行動電話如下述之通訊監察譯文及
    雙向通聯紀錄各1 份在卷可稽。
┌──┬───────┬──────┬───────────┬──────┬───────┐
│編號│行動電話      │時間        │譯文內容              │基地台地址  │備註          │
├──┼───────┼──────┼───────────┼──────┼───────┤
│C1  │0000000000撥入│99年3月13日 │（A:張凱鈞、B:黃建安）│彰化縣員林鎮│第4110號偵查卷│
│    │0000000000    │10：50：34  │B ：我要去找你。      │莒光路297號5│第47頁背面、本│
│    │              │            │A：好。               │樓          │院卷第246 頁  │
│    │              │            │B：我3 分鐘就到。     │            │              │
│    │              │            │A：好。               │            │              │
│    │              │            │                      │            │              │
├──┼───────┼──────┼───────────┼──────┼───────┤
│C2  │0000000000撥入│99年3月13日 │（A:張凱鈞、B:黃建安）│彰化縣員林鎮│同上偵查卷第47│
│    │0000000000    │10：58：21  │A：喂! 我過去了!      │三義路115號9│背面頁、原審卷│
│    │              │            │B：我到了。           │樓          │第246 頁      │
│    │              │            │                      │            │              │
│    │              │            │                      │            │              │
└──┴───────┴──────┴───────────┴──────┴───────┘
  5.被告張凱鈞如附表一編號6 至9 所示販賣海洛因之事實，業
    經證人蔡侑霖於警詢、偵訊時證述明確（見第5268號偵查卷
    第38至42頁、第89至91頁），並有證人蔡侑霖持用之門號00
    00000000號行動電話撥打被告所持用門號0000000000號行動
    電話如下述之通訊監察譯文及雙向通聯紀錄各1 份在卷可稽
    。至起訴意旨雖據被告張凱鈞前於警、偵訊之證述認其與證
    人蔡侑霖之毒品交易地點係在彰化縣員林鎮○○路附近某加
    油站，惟依被告張凱鈞持用行動電話之雙向通聯紀錄顯示，
    其對話內容顯示抵達雙方約定交易地點通聯紀錄之基地台位
    置均在彰化縣埔心鄉○○路一帶，核與證人蔡侑霖於99年4
    月28日偵查時結證稱：「伊向被告張凱均購買海洛因之地點
    均在彰化縣員林鎮大潤發大賣場附近，因此應該是在員林鎮
    ○○路」等語相符，足見渠等之毒品交易地點應係在彰化縣
    員林鎮○○路某加油站附近，而非同鎮○○路，應堪認定。
┌──┬───────┬─────┬───────────┬───────┬───────┐
│編號│行動電話      │時間      │譯文內容              │基地台位址    │備註          │
├──┼───────┼─────┼───────────┼───────┼───────┤
│D1  │0000000000撥入│99年3月9日│（A:張凱鈞、B:蔡侑霖）│彰化縣員林鎮中│第5268號偵查卷│
│    │0000000000    │17：19：56│B:手機怎都沒開?       │山路1段717號9 │第39頁背面、本│
│    │              │          │A:我手機沒電啦。      │樓頂          │院卷第247 頁  │
│    │              │          │B:我等會過去找你      │              │              │
│    │              │          │                      │              │              │
│    │              │          │                      │              │              │
├──┼───────┼─────┼───────────┼───────┼───────┤
│D2  │0000000000撥入│99年3月9日│（A:張凱鈞、B:蔡侑霖）│彰化縣員林鎮中│第5268號偵查卷│
│    │0000000000    │17：26：45│A:我到了! 你到了沒?   │山路1段717號9 │第39頁背面、本│
│    │              │          │B:我才剛要出發！      │樓頂          │院卷第247 頁  │
│    │              │          │A:基八! 你在那?       │              │              │
│    │              │          │B:我現在要走..埔心    │              │              │
│    │              │          │  橋這！              │              │              │
│    │              │          │A:東西向喔!           │              │              │
│    │              │          │B:嗯! 你等我約10多而  │              │              │
│    │              │          │  已啦!               │              │              │
│    │              │          │A:好。                │              │              │
│    │              │          │                      │              │              │
│    │              │          │                      │              │              │
├──┼───────┼─────┼───────────┼───────┼───────┤
│D3  │0000000000撥入│99年3月9日│（A:張凱鈞、B:蔡侑霖）│彰化縣員林鎮莒│第5268號偵查卷│
│    │0000000000    │17：43：09│A:我到了!             │光路297號7樓頂│第39頁背面、本│
│    │              │          │B:你在那?             │              │院卷第247 頁  │
│    │              │          │A:我出來在青紅燈下這  │              │              │
│    │              │          │。                    │              │              │
│    │              │          │B:好。                │              │              │
│    │              │          │                      │              │              │
│    │              │          │                      │              │              │
├──┼───────┼─────┼───────────┼───────┼───────┤
│D4  │0000000000撥入│99年3月10 │（A:張凱鈞、B:蔡侑霖）│彰化縣員林鎮三│第5268號偵查卷│
│    │0000000000    │日17：01：│B:「幼齒! 」「我去找你│義路115 號9 樓│第39頁背面、本│
│    │              │30        │   !」                │              │院卷第247 頁  │
│    │              │          │A:好。                │              │              │
│    │              │          │                      │              │              │
│    │              │          │                      │              │              │
├──┼───────┼─────┼───────────┼───────┼───────┤
│D5  │0000000000撥入│99年3月10 │（A:張凱鈞、B:蔡侑霖）│彰化縣埔心鄉中│同上偵查卷第40│
│    │0000000000    │日17：13：│B:你有要過來了嗎?     │山路319號5樓機│、原審卷第247 │
│    │              │14        │A:有。                │房            │頁            │
│    │              │          │B:你來了!我已經到了。 │              │              │
│    │              │          │A:嗯。                │              │              │
│    │              │          │                      │              │              │
│    │              │          │                      │              │              │
│    │              │          │                      │              │              │
├──┼───────┼─────┼───────────┼───────┼───────┤
│D6  │0000000000撥入│99年3月10 │（A:張凱鈞、B:蔡侑霖）│彰化縣埔心鄉中│同上偵查卷第40│
│    │0000000000    │日17：22：│B:喂! 到了!           │山路319號5樓機│、原審卷第247 │
│    │              │35        │A:嗯!出來了。         │房            │頁            │
│    │              │          │                      │              │              │
│    │              │          │                      │              │              │
├──┼───────┼─────┼───────────┼───────┼───────┤
│D7  │0000000000撥入│99年3月11 │（A:張凱鈞、B:蔡侑霖）│彰化縣員林鎮莒│同上偵查卷第41│
│    │0000000000    │日13：26：│B:還沒有空嗎？        │光路432號11樓 │、原審卷第247 │
│    │              │09        │A:你可以過來這邊!     │              │頁            │
│    │              │          │B:可以囉!那我約10分   │              │              │
│    │              │          │  鐘。                │              │              │
│    │              │          │                      │              │              │
│    │              │          │                      │              │              │
├──┼───────┼─────┼───────────┼───────┼───────┤
│D8  │0000000000撥入│99年3月11 │（A:張凱鈞、B:蔡侑霖）│彰化縣員林鎮莒│同上偵查卷第41│
│    │0000000000    │日13：37：│B:你到了嗎?我到了。   │光路297號7樓頂│、原審卷第247 │
│    │              │52        │A:我到了。            │              │頁            │
│    │              │          │                      │              │              │
│    │              │          │                      │              │              │
├──┼───────┼─────┼───────────┼───────┼───────┤
│D9  │0000000000撥入│99年3月15 │（A:張凱鈞、B:蔡侑霖）│彰化縣彰化市華│同上偵查卷第41│
│    │0000000000    │日22：30：│B:要去找你!           │山路203號9樓之│面、原審卷第  │
│    │              │30        │A:我在彰化!           │1，2，3，4，5 │248 頁        │
│    │              │          │B:那我去彰化找你!     │，6           │              │
│    │              │          │A:我要回去了..        │              │              │
│    │              │          │B:相同處嗎?           │              │              │
│    │              │          │A:嗯!                 │              │              │
│    │              │          │                      │              │              │
│    │              │          │                      │              │              │
├──┼───────┼─────┼───────────┼───────┼───────┤
│D10 │0000000000撥入│99年3月15 │（A:張凱鈞、B:蔡侑霖）│彰化縣員林鎮莒│同上偵查卷第41│
│    │0000000000    │日23：31：│B：我到員生了!        │光路432 號11樓│背面、原審卷第│
│    │              │11        │A:我們在老地方等你。  │              │248 頁        │
│    │              │          │B:我知。              │              │              │
│    │              │          │                      │              │              │
│    │              │          │                      │              │              │
└──┴───────┴─────┴───────────┴───────┴───────┘
  6.被告張凱鈞如附表一編號10所示販賣海洛因之事實，業經證
    人黃丁順於警詢、偵訊時證述明確（見第5268號偵查卷第58
    至60頁、第97至99頁），並有證人黃丁順持用之門號000000
    0000號行動電話撥打被告張凱鈞所持用門號0000000000號行
    動電話如下述之通訊監察譯文及雙向通聯紀錄各1 份在卷可
    稽。
┌──┬───────┬──────┬──────────┬──────┬──────┐
│編號│行動電話      │時間        │譯文內容            │基地台地址  │備註        │
├──┼───────┼──────┼──────────┼──────┼──────┤
│E1  │0000000000撥入│99年3月15日 │（A：張凱鈞、B：黃丁│彰化縣員林鎮│第5268號偵查│
│    │0000000000    │21：13：22  │順）                │莒光路297號7│卷第59頁背面│
│    │              │            │A:喂!               │樓頂        │、原審卷第  │
│    │              │            │B:你有在那邊        │            │249 頁      │
│    │              │            │嗎？                │            │            │
│    │              │            │A:你到了嗎?         │            │            │
│    │              │            │B:嗯!               │            │            │
│    │              │            │A:我馬上下去。      │            │            │
│    │              │            │                    │            │            │
└──┴───────┴──────┴──────────┴──────┴──────┘
  7.被告張凱鈞如附表一編號11所示販賣品海洛因之事實，業經
    證人蕭明鋒於警詢、偵訊時證述明確（見第5268號偵查卷第
    11至13頁、第93至95頁），並有證人蕭明鋒持用之門號0000
    000000號行動電話撥打被告張凱鈞所持用門號0000000000號
    行動電話如下述之通訊監察譯文及雙向通聯紀錄各1 份在卷
    可稽。
┌──┬───────┬──────┬───────────┬──────┬─────┐
│編號│行動電話      │時間        │譯文內容              │基地台地址  │備註      │
├──┼───────┼──────┼───────────┼──────┼─────┤
│F1  │0000000000撥入│99年3月16日 │（A:張凱鈞、B:蕭明鋒）│彰化縣員林鎮│第5268號偵│
│    │0000000000    │14：33：38  │B:我阿道! 現過去方便  │三義路115號9│查卷第12頁│
│    │              │            │  嗎?                 │樓          │背面、原審│
│    │              │            │A:我知!               │            │卷第251 頁│
│    │              │            │B:我過去載你。到了再  │            │          │
│    │              │            │  載你去打麻將。      │            │          │
│    │              │            │A:好。                │            │          │
│    │              │            │                      │            │          │
├──┼───────┼──────┼───────────┼──────┼─────┤
│F2  │0000000000撥入│99年3月16日 │（A:張凱鈞、B:蕭明鋒）│彰化縣埔心鄉│同上偵查卷│
│    │0000000000    │14：58：09  │B:我到了!             │中山路319號5│第12頁背面│
│    │              │            │A:我馬上出來了。      │樓機房      │、原審卷第│
│    │              │            │B:好。                │            │251 頁    │
│    │              │            │                      │            │          │
│    │              │            │                      │            │          │
└──┴───────┴──────┴───────────┴──────┴─────┘
  8.被告張凱鈞如附表一編號12至13所示販賣海洛因之事實，業
    經證人陳冠順於警詢、偵訊時證述明確（見第5268號偵查卷
    第67至70頁、第71至74頁），並有證人陳冠順持用之門號00
    00000000號行動電話撥打被告張凱鈞所持用門號0000000000
    號行動電話如下述之通訊監察譯文及雙向通聯紀錄各1 份在
    卷可稽。
┌──┬───────┬──────┬───────────┬──────┬──────┐
│編號│行動電話      │時間        │譯文內容              │基地台地址  │備註        │                      │
├──┼───────┼──────┼───────────┼──────┼──────┤
│G1  │0000000000撥入│99年3月12日 │（A:張凱鈞、B:陳冠順）│彰化縣員林鎮│第5268號偵查│                      │
│    │0000000000    │18：23：39  │B:喂! 我「阿順」！我等│中山路717號9│卷第68頁背面│                      │
│    │              │            │  會過去找你!         │樓頂        │、原審卷第  │                      │
│    │              │            │A:你是誰?             │            │253 頁      │                      │
│    │              │            │B:阿順。              │            │            │                      │
│    │              │            │A:onik那個阿順嗎?     │            │            │                      │
│    │              │            │B:嗯!我過去找你喔!    │            │            │                      │
│    │              │            │A:好。                │            │            │                      │
│    │              │            │                      │            │            │                      │
│    │              │            │                      │            │            │                      │
├──┼───────┼──────┼───────────┼──────┼──────┤                      │
│G2  │0000000000撥入│99年3月12日 │（A:張凱鈞、B:陳冠順）│彰化縣員林鎮│同上偵查卷第│                      │
│    │0000000000    │18：45：16  │B:我「阿順」我到了。  │莒光路297號7│68頁背面、本│                      │
│    │              │            │A:好。                │樓頂        │院卷第253 頁│                      │
│    │              │            │                      │            │            │                      │
├──┼───────┼──────┼───────────┼──────┼──────┤                      │
│G3  │0000000000撥入│99年3月15日 │（A:張凱鈞、B:陳冠順）│彰化縣員林鎮│同上偵查卷第│
│    │0000000000    │19：56：46  │A:喂!                 │中山路2段30 │69頁、原審卷│
│    │              │            │B:我早上都找不到你!   │之10號10樓頂│第253 頁    │
│    │              │            │A:你是誰?             │            │            │
│    │              │            │B:我阿順啦!           │            │            │
│    │              │            │A:阿順喔...           │            │            │
│    │              │            │B:我明天工作再跟你一  │            │            │
│    │              │            │  起算...             │            │            │
│    │              │            │A:那你要等會我再打這支│            │            │
│    │              │            │  給你..              │            │            │
│    │              │            │B:好。                │            │            │
│    │              │            │                      │            │            │
├──┼───────┼──────┼───────────┼──────┼──────┤
│G4  │0000000000撥入│99年3月15日 │（A:張凱鈞、B:陳冠順）│彰化縣埔心鄉│同上偵查卷第│
│    │0000000000    │21：06：08  │B:現在要去那載你?     │中山路319號5│69頁、原審卷│
│    │              │            │A:你不是要跟ONIK來?   │樓機房      │第253 頁    │
│    │              │            │B:現在馬上過去嗎?     │            │            │
│    │              │            │A:你在那?             │            │            │
│    │              │            │B:我在省立醫院這!     │            │            │
│    │              │            │A:你來我這附近!       │            │            │
│    │              │            │B:我先告訴你喔！      │            │            │
│    │              │            │A:那我知道..          │            │            │
│    │              │            │B:夏綠地喔!           │            │            │
│    │              │            │A:好。夏綠地。        │            │            │
│    │              │            │                      │            │            │
│    │              │            │                      │            │            │
├──┼───────┼──────┼───────────┼──────┼──────┤
│G5  │0000000000撥入│99年3月15日 │（A:張凱鈞、B:陳冠順）│彰化縣員林鎮│同上偵查卷第│
│    │0000000000    │21：24：09  │B:你在那？            │莒光路297號7│69頁、原審卷│
│    │              │            │A:你到了喔!我在旁邊   │樓頂        │第253 頁    │
│    │              │            │  馬上過去。          │            │            │
│    │              │            │                      │            │            │
│    │              │            │                      │            │            │
└──┴───────┴──────┴───────────┴──────┴──────┘
  9.被告張凱鈞與某姓名年籍不詳之成年男子共同販賣如附表一
    編號14所示海洛因之事實，業經證人李仁豪於偵訊時證述係
    於99年3 月15日先與被告張凱鈞通電話，但通完電話之後，
    張凱鈞可能睡著了，是一個年約30歲左右之男子騎機車出來
    ，在彰化縣莒光路與員鹿路路口交付1000元的海洛因等語明
    確（見第5268號偵查卷第50至52頁、第85至87頁），核與被
    告張凱鈞供稱：「該次毒品海洛因係幫伊接聽電話之成年男
    子前往交付，事後再將收到之款項交給伊」一情相符（見原
    審卷二第182 頁），並有證人李仁豪持用之門號0000000000
    號行動電話撥打被告張凱鈞所持用門號0000000000號行動電
    話如下述之通訊監察譯文及雙向通聯紀錄各1 份在卷可稽。
┌──┬───────┬──────┬───────────────┬──────┬──────┐
│編號│行動電話      │時間        │譯文內容                      │基地台地址  │備註        │
├──┼───────┼──────┼───────────────┼──────┼──────┤
│H1  │0000000000撥入│99年3月15日 │（A:張凱鈞、B:李仁豪、C:不詳姓│彰化縣埔心鄉│見第5268號偵│
│    │0000000000    │12：39：23  │名男子）                      │中山路319號5│查卷第51頁背│
│    │              │            │B:喂! 「幼齒仔」!             │樓機房      │面、原審卷第│
│    │              │            │A:鬥陣的! 安怎?...            │            │255 頁      │
│    │              │            │B:「我要找你!」               │            │            │
│    │              │            │C:他又睡了。                  │            │            │
│    │              │            │B:「我要那個！」              │            │            │
│    │              │            │C:我知道。要在那邊？          │            │            │
│    │              │            │B:我人在中山路往員林方向..    │            │            │
│    │              │            │C:老地方!好嗎?                │            │            │
│    │              │            │B:在那?                       │            │            │
│    │              │            │C:基同..                      │            │            │
│    │              │            │B:好。5分鐘內到。             │            │            │
├──┼───────┼──────┼───────────────┼──────┼──────┤
│H2  │0000000000撥入│99年3月15日 │（A:不詳姓名男子、B:李仁豪）  │彰化縣員林鎮│同上偵查卷第│
│    │0000000000    │13：01：05  │B:怎沒看到你?                 │中山路1段717│52頁、原審卷│
│    │              │            │A:我在這邊! 已經遶2 圈了。怎沒│號9樓頂     │第255 頁    │
│    │              │            │  看到你？                    │            │            │
│    │              │            │B:我人在震旦這邊。            │            │            │
│    │              │            │A:震旦對面喔!                 │            │            │
│    │              │            │B:我在這等紅燈。              │            │            │
│    │              │            │A:你駕車還是騎機車?           │            │            │
│    │              │            │B:我駕白色的。                │            │            │
│    │              │            │A:喔，白色的那輛。            │            │            │
└──┴───────┴──────┴───────────────┴──────┴──────┘
  10.復以上開證人蔡志佑等人確有施用第一級毒品之前科素行，
    亦有渠等之臺灣高等法院被告前案紀錄表在卷可稽（見原審
    卷一第43至179 頁），綜上證據資料與被告張凱鈞於原審及
    本院審理時所為不利於己之陳述相互勾稽之結果，足見其自
    白與事實相符，堪可採為論罪科刑之依據。
  (二)上揭如附表二所示之販賣海洛因犯行，亦據被告張凱鈞坦承
    不諱，惟訊據被告甘興國則矢口否認此部分犯行，辯稱：伊
    雖曾多次以其所有之車牌號碼2433-JA 號自小客車搭載張凱
    鈞，然均是到彰化藥局買東西，不曾載張凱鈞前往販賣毒品
    ，且伊所有之上開自小客車於99年1 月至5 月間，右後車窗
    因升降機故障而無法開啟，證人邵德昌於原審證稱被告張凱
    鈞是坐在伊所駕駛之上開自小客車右後座，搖下右後車窗玻
    璃一手交錢、一手交貨，顯與事實不符云云；辯護人則為被
    告甘興國辯護稱：公訴人起訴被告甘興國此部分販賣毒品罪
    嫌，僅有共同被告張凱鈞及證人邵德昌之證述，尚乏其他積
    極證據足以補強等語。惟查：
  1.如附表二所示被告張凱鈞、甘興國共同販賣海洛因給證人邵
    德昌之事實，業據被告張凱鈞及證人邵德昌於原審審理時證
    述綦詳，且互核渠等關於被告張凱鈞於99年3 月中旬，曾2
    次由被告甘興國駕駛車牌號碼2433-JA 號銀色三菱自小客車
    搭載前往彰化縣員林鎮○○路地○道前交付價值1 千元之海
    洛因給邵德昌等情，均無扞格之處，復按犯施用毒品之罪，
    供出毒品來源，因而破獲者，得減輕其刑（現行毒品危害防
    制條例第17條第1 項修正為供出毒品來源，因而查獲其他正
    犯或共犯者，減輕或免除其刑），修正前毒品危害防制條例
    第17條定有明文。施用毒品者之該項供述，固非絕無證據能
    力，但為防範其作利己損人之不實供述，自須擔保該項供述
    之真實性，始得作為判斷之依據。故事實審法院必須調查其
    他證據，以資審認，必至因其他證據證明力之佐證，已可確
    信該項供述為真實而無合理之懷疑時，始得據為對他人不利
    之認定（最高法院89年度台上字第3618、4173號等判決要旨
    參照），是以被告張凱鈞既已自白其販賣海洛因之犯行，其
    上開證述利己損人之危險性當可排除，況上開車牌號碼自小
    客車又係被告甘興國所有，此有車籍資料查詢在卷可按（見
    第6645號偵查卷第30頁），佐以被告甘興國亦不否認曾駕駛
    上開自小客車搭載被告張凱鈞一節，是以被告甘興國確有於
    上開時、地駕車載送被告張凱鈞前往交付海洛因2 次予證人
    邵德昌之事實，應堪認定。
  2.被告張凱鈞於99年10月5 日原審審理時具結證稱：「（問：
    當時候你賣毒品給邵德昌的時候，你是否有下車走過去，或
    邵德昌有走到你的車子進行交易？）邵德昌走到我們的車子
    旁邊交易，我與甘興國都在車上。（問：所以甘興國從頭到
    尾都有看到你與邵德昌交易毒品的過程？）是。（問：甘興
    國開車載你過去的時候，是否知道你是要去交易毒品？）他
    知道。（問：為何還要叫甘興國載你過去？）因為我沒有交
    通工具。（問：就販賣毒品所得的獲利與甘興國如何分配？
    ）都是我花的，因為在一起的費用、加油、吃飯生活費都是
    由我出。…（問：甘興國曾經販賣給邵德昌海洛因的時間，
    是否是在99年3 月中旬？）是。3 月份。（問：幾次？）應
    該是有超過兩次，至少有兩次。…（問：是否會免費提供毒
    品給甘興國施用？）也會。（問：是否是因為甘興國沒有錢
    向你購買毒品，所以就載你過去交易毒品？）他是因為這樣
    才載我去的。」等語（見原審卷二第162 至163 頁），雖被
    告張凱鈞前於原審訊問時曾供稱：「伊與甘興國當時住在一
    起，伊沒有交通工具，甘興國會開車接送伊賣毒品給其他人
    ，甘興國應該不清楚伊在賣毒品」云云（見原審99年度聲羈
    字第107 號卷第12至13頁），然依證人邵德昌於99年10月5
    日原審審理時證稱：伊可以確定是在庭的甘興國開車載張凱
    鈞去的。伊係以公共電話撥打張凱鈞之行動電話與張凱鈞聯
    繫購毒事宜後，雙方相約在彰化縣員林鎮○○路地○道前十
    字路口交易，甘興國在駕駛座，張凱鈞坐在自小客車右後座
    ，張凱鈞是搖下右後車窗玻璃與伊一手交錢、一手交貨等語
    （見原審卷二第167 、169 頁），經核與被告張凱鈞於99年
    10 月5日原審審理理時具結後之證述相符，足見證人邵德昌
    購買海洛因之交易過程中，係由被告張凱鈞接聽購毒者電話
    、議定毒品種類、數量、價格及交易地點，被告甘興國則負
    責載送被告張凱鈞至約定地點，且就交易海洛因毒品之犯行
    ，全屬知情，而被告張凱鈞因此提供油料費、生活費給甘興
    國及提供毒品供被告甘興國免費施用，足認被告甘興國與張
    凱鈞具有犯意聯絡及行為分擔，應認被告甘興國已有實際參
    與販賣海洛因之構成要件行為。
  3.被告甘興國雖於原審提出證人即其妹甘怡貞欲證明其於該段
    時間有正常工作並居住南投縣家中，惟證人甘怡貞另證稱其
    並未與被告甘興國同居一處，亦未每日共同生活等情（見原
    審卷二第170 至171 頁），則其自難完全知悉被告甘興國之
    行蹤，是其證詞尚難採為被告甘興國有利之認定，被告甘興
    國否認犯行，顯係避重就輕之詞，不足採信。又被告甘興國
    於本院審理時辯稱伊所有之車牌號碼2433-JA 號自小客車於
    99年1 月至5 月間，右後車窗因升降機故障而無法開啟云云
    ，並提出詮順汽車百貨99年1 月21日、99年5 月4 日之車輛
    保養維修單影本2 張為證（見本院卷第24至25頁），及聲請
    傳喚證人即詮順汽車百貨之員工王俊卜到庭作證。而證人王
    俊卜於100 年5 月11日本院審理時雖證稱：上開2 張維修單
    影本是被告甘興國去維修車輛時，伊開給被告甘興國的，裡
    面填載的內容是伊填寫，維修單影本右下角建議維修事項欄
    位裡面，1 月21日該張載明：「右後車窗升降機更換」、5
    月4 日該張載明「右後車窗升降機」的意思就是他車窗的升
    降機壞掉了，無法降下來，伊建議他要更換，但因為升降機
    的價位比較高，他不願意維修。車窗升降機壞掉，車窗沒辦
    法打開。這兩張維修單影本沒有被告甘興國之簽名，是因為
    他有付錢，並不是事後所寫等語（見本院卷第141 頁反面至
    143 頁），惟經本院當庭諭知令證人王俊卜於100 年5 月25
    日審理時攜帶維修單原本全冊到院，證人王俊卜即於100 年
    5 月25日審理時在證人指認室作證時改稱：「（審判長問：
    上次庭期命證人提出維修單原本全冊到院，今日是否有攜帶
    前來？）沒有帶來。因為被告甘興國有付錢，維修單原本已
    經作廢了，我們一個禮拜至兩個禮拜就會將資料原本作廢送
    去資源回收。…（審判長問：【提示本院卷第24至25頁】請
    審閱一下這兩張維修單影本，這兩張維修單影本是否你拿出
    來的？）是的，是我拿出來的。…這兩張維修單是補登的《
    提出車歷卡原本兩張，審判長諭知影印留存，原本發還》。
    （審判長問：依照你所提出的車歷卡上於99年1 月21維修及
    5 月4 日維修時均無「右後車窗升降機更換」的建議事項，
    對此有何說明？）被告甘興國那天說被人陷害、誣賴，叫我
    們幫他補開維修單，他又跟我說，有人說他從右後車窗交易
    ，因為他的車子很舊了，他說他的車窗是壞掉的，他說被人
    家陷害，我那天去看他的車窗，的確是壞掉的，他說他的車
    子右後車窗很久以前就壞掉，我就幫他補登，說實在的，我
    也不記得他的車子車窗到底有無壞掉，我無法確定，好像有
    又好像沒有的樣子，因為他的車子的確很爛。…（審判長問
    ：這兩張保養維修單，不是原始的保養維修單，是事後才補
    填的？）是的。（審判長問：原始的保養維修單裡面並無保
    養、檢查右後車窗有無壞掉的動作？）是的。（審判長問：
    原始的保養維修單上原本並無記載右後車窗的升降機有壞掉
    的情形？）是的，是被告甘興國要我補登，我才補登的。…
    （審判長問：於99年1 月21日及99年5 月4 日被告甘興國的
    車子去你的車廠維修、保養時，你是否有建議被告甘興國要
    做右後車窗升降機更換？）時間很久了，說實在的不記得了
    《證人沈思》。當時我沒有主動跟被告甘興國說要更換右後
    車窗升降機的事情，所以我也沒有於原始的維修單上記載，
    被告甘興國於法院提出的維修單是事後要求我補登的。（審
    判長問：你補登的建議事項「右後車窗升降機更換」項目是
    否你的本意？）不是，是被告甘興國要求我做的。」等語（
    見本院卷第159 頁至160 頁反面），並有證人王俊卜提出之
    車歷卡影本2 張在卷可佐，依該車歷卡之記載，被告甘興國
    所有之車牌號碼2433-JA 號自小客車，於99年1 月21日及同
    年5 月4 日之保養項目中，確無「右後車窗升降機更換」建
    議事項之記載（見本院卷第176 頁），且被告甘興國於100
    年5 月25日本院審理時亦自承：那時候我麻煩他回想，當時
    他說有印象才幫我寫上去的。那時候我的車子確實是故障的
    ，地院開庭時證人邵德昌說我從右後車窗交易，我當場就跟
    法官說我的車窗是壞掉的，因為我的資料已經不見了，才去
    找車廠的師傅請他補登，當時我去找證人王俊卜，我請他回
    想是否有右後車窗壞掉的情形，他說有，我才請他補登，這
    兩張卷附的保養維修單並不是原始的資料，是事後我要求證
    人王俊卜補登的，這兩張保養維修單是當時我是去他們公司
    跟他講，他們開給我，我再傳真給我的律師等語（見本院卷
    第161 頁正反面），足認證人王俊卜於本院100 年5 月25日
    審理時所言方與事實相符，其先前於100 年5 月11日之證言
    係配合被告甘興國之要求所為之陳述，無從據為有利被告甘
    興國之認定，被告甘興國上開辯解顯係臨訟編造飾卸之詞，
    非可採信。
  (三)邇來政府查緝毒品之施用或販賣執法甚嚴，使各類毒品均益
    趨量微價高，販賣者率有暴利可圖；又販賣毒品者，非可公
    然為之，亦無公定之價格，不論任何包裝，均可任意分裝增
    減分量，而每次買賣之價量，亦可能隨時依雙方間之關係深
    淺、資力、需求量及對行情之認知、來源是否充裕、查緝是
    否嚴緊，購買者被查獲時供述購買對象之可能性風險之評估
    等，因而異其標準，並機動調整，非可一概而論，販賣之利
    得除經坦承犯行或價量俱臻明確外，委難察得實情，販賣之
    人從價差或量差中牟利方式雖異，其意圖營利之非法販賣行
    為則一。查如附表一、二所示之購毒者雖不知被告張凱鈞販
    入毒品海洛因之成本為何，致無法查得販賣之實際利得為何
    ，惟毒品海洛因量微價高，且依一般社會通念以觀，販賣行
    為在通常情形下均係以牟利為其主要誘因及目的，從而，舉
    凡其有償交易，除足反證其確另基於某種非圖利本意之關係
    外，通常尚難因無法查悉其販入價額作為是否高價賣出之比
    較，諉無營利之意思，阻卻販賣犯行之追訴，況被告張凱鈞
    係因己身染有毒癮，又因車禍受傷無法工作，而欲藉由販賣
    毒品賺取價差繼續購毒抵癮，業據其供明在卷（見原審卷二
    第182 頁反面），其確有營利之意圖甚明，且已獲得相當之
    利益，要無疑義。而被告甘興國明知被告張凱鈞係持海洛因
    前去與證人邵德昌交易，仍駕車搭載被告張凱鈞前往交易，
    且由被告張凱鈞以販賣海洛因所得支應其自小客車油料費、
    生活費及免費提供毒品供其施用，足認其亦有因販毒所得獲
    得利益。被告2 人販賣第一級毒品犯行犯行均事證明確，洵
    堪認定。
三、論罪科刑及撤銷原審判決之理由
  (一)按毒品危害防制條例第2 條第2 項第1 款規定，海洛因係屬
    列管之第一級毒品，不得非法持有、施用、轉讓、販賣。又
    按刑法上所謂販賣行為，不以販入後復行賣出為必要，只要
    以營利為目的，而有販入或賣出二者其一之行為，即足構成
    ，雖未及賣出，仍屬販賣既遂，其後復分次賣出，與先前之
    販入行為，均為販賣犯行（最高法院88年度台上字第2828號
    判決意旨參照）。次按刑事上販賣罪之完成，與民事上買賣
    契約之成立，二者之概念尚有不同，刑事上之販賣行為，則
    須以營利為目的，將標的物販入或賣出，有一於此，其犯罪
    行為始為完成，苟行為人尚未將標的物販入或賣出，即難謂
    其販賣行為已屬完成（參照最高法院88年度台上字第3760號
    判決意旨）。復按販賣毒品之所謂販賣行為，係行為人基於
    營利之目的，而販入或賣出毒品而言。販賣毒品者，其主觀
    上須有營利之意圖，且客觀上有販賣之行為，即足構成，至
    於實際上是否已經獲利，則非所問。即於有償讓與他人之初
    ，係基於營利之意思，並著手實施，而因故無法高於購入之
    原價出售，最後不得不以原價或低於原價讓與他人時，仍屬
    販賣行為，必也始終無營利之意思，縱以原價或低於原價有
    償讓與他人，方難謂為販賣行為，而僅得以轉讓罪論處（最
    高法院93年度台上字第1651號刑事判決意旨參見）。核被告
    張凱鈞就附表一、二所為，及被告甘興國就附表二所為，均
    係犯毒品危害防制條例第4 條第1 項之販賣第一級毒品罪。
    被告2 人販賣海洛因給購毒者前持有海洛因之低度行為，應
    均為販賣之高度行為所吸收，均不另論罪。
  (二)被告張凱鈞就附表一編號14所示販賣第一級毒品犯行，與該
    接聽電話並前往交付海洛因之不詳姓名成年男子間；及被告
    張凱鈞與甘興國就附表二所示販賣第一級毒品犯行間，互有
    犯意聯絡及行為分擔，均為共同正犯。
  (三)按94年2 月2 日修正公布，於95年7 月1 日施行之刑法，基
    於刑罰公平原則之考量，杜絕僥倖之犯罪心理，並避免易致
    鼓勵犯罪之誤解，已刪除第56條連續犯之規定。行為人反覆
    實行之犯罪行為茍係在刑法修正施行後者，因法律之修正已
    生阻斷連續犯之法律效果，除認應合於接續犯、繼續犯、集
    合犯等實質上一罪關係而以一罪論處外，基於一罪一罰之刑
    罰公平性，自應併合處罰。而刑法上所謂集合犯是指立法者
    所制定之犯罪構成要件中，本就預定有數個同種類之行為將
    反覆實行之犯罪而言，是將各自實現犯罪構成要件之多數行
    為，解釋為集合犯，而論以一罪；是以對於集合犯，必須從
    嚴解釋，以符合立法者之意向。所謂集合犯，係指數犯罪構
    成要件中，本即預定有數個同種類之行為將反覆實行，雖其
    特質為行為含有反覆實行複數行為而評價為包括一罪，但並
    非其所有反覆實行之行為，皆一律認為包括一罪，仍須從行
    為人之主觀犯意，自始係基於概括性，行為之時、空上具有
    密切關係，且依社會通念，認屬包括之一罪為合理適當者，
    始足當之，否則仍應依實質競合予以併合處罰。犯罪是否包
    括一罪之集合犯，客觀上，應斟酌其法律規定文字之本來意
    涵、實現該犯罪目的之必要手段、社會生活經驗中該犯罪實
    行常態及社會通念等；主觀上，則視其是否出於行為人之一
    次決意，並秉持刑罰公平原則，加以判斷（最高法院96年度
    台上字第1850號、96年度台上字第3531號、96年度台上字第
    4969號、96年度台上字第1168號判決意旨參照）。本件被告
    張凱鈞意圖營利而販賣第一級毒品如附表一、二所示之各該
    次行為，及被告甘興國如附表二所示販賣第一級毒品2 次之
    行為，為實現牟利之犯罪目的，依吾人之生活經驗，其犯罪
    之實行，固以反覆、繼續為常態，然其販賣之時間、販賣地
    點、販賣對象、販賣毒品種類均各自不盡相同，難認係出於
    被告等之一次犯罪決意；況此類異時、異地且異其對象之販
    賣毒品行為，依社會通念，殊難認以評價為一罪為適當；再
    者，其多次販賣毒品，致該毒品氾濫，嚴重危害國人身心健
    康之犯罪結果，評價為集合犯之包括一罪，難謂符合法律規
    範本質，更與刪除連續犯之修法意旨相違，自不得認僅成立
    集合犯之包括一罪，是本件被告張凱鈞所犯之各次販賣第一
    級毒品犯行，及被告甘興國2 次所犯2 次販賣第一級毒品犯
    行，均應予以分論併罰。
  (四)被告張凱鈞、甘興國分別有上開犯罪事實欄所載之前科紀錄
    ，此有臺灣高等法院被告前案紀錄表附卷可稽，其2 人於受
    有期徒刑之執行完畢後，5 年內故意再犯本件最重本刑為有
    期徒刑以上之各罪，均屬累犯，除法定本刑為死刑、無期徒
    刑部分不得加重外，各應就併科罰金刑部分，依刑法第47條
    第1 項之規定加重其刑。又被告2 人所犯各部分除死刑、無
    期徒刑不得加重外，其餘罰金刑有加重及減輕事由者，並皆
    依法先加後減之。
  (五)再按犯毒品危害防制條例第4 條至第8 條之罪於偵查及審判
    中均自白者，減輕其刑，毒品危害防制條例第17條第2 項定
    有明文。查被告張凱鈞就附表一、二所示之犯行，於偵查及
    審判中均自白不諱，爰均依毒品危害防制條例第17條第2 項
    之規定，減輕其刑。
  (六)復按販賣第一級毒品罪之法定刑為「死刑或無期徒刑；處無
    期徒刑者，得併科2000萬元以下罰金」，然同為販賣第一級
    毒品之人，其原因動機不一，犯罪情節未必盡同，或有大盤
    毒梟者，亦有中、小盤之分，甚或僅止於吸毒者友儕間為求
    互通有無之有償轉讓者亦有之，其販賣行為所造成危害社會
    之程度自屬有異，法律科處此類犯罪，所設之法定最低本刑
    卻同為「無期徒刑，得併科2000萬元以下罰金」，不可謂不
    重。於此情形，倘依其情狀處以相當之有期徒刑，即足以懲
    儆，並可達防衛社會之目的者，自非不可依客觀之犯行與主
    觀之惡性二者加以考量其情狀，是否有可憫恕之處，適用刑
    法第59條之規定酌量減輕其刑，期使個案裁判之量刑，能斟
    酌至當，符合比例原則。查被告張凱鈞、甘興國販賣之數量
    每次均為1 小包海洛因，數量非多，對社會整體之侵害程度
    尚非鉅大，然其所犯販賣第一級毒品罪之法定最輕本刑為無
    期徒刑，且被告張凱鈞經依毒品危害防制條例第17條第2 項
    之規定減輕其刑後，其法定最輕本刑仍為15年以上有期徒刑
    ，而以其2 人犯罪情狀而言，仍有情輕法重之情形，在客觀
    上足以引起一般人之同情，本院審酌上情，就被告張凱鈞、
    被告甘興國各次販賣第一級毒品之犯行，均認應適用刑法第
    59條之規定，酌量減輕其刑。且除法定本刑為死刑、無期徒
    刑部分依法不得加重外，並就被告張凱鈞部分依法先加後遞
    減之；就被告甘興國部分依法先加後減之。
  (七)又犯毒品危害防制條例第4 條第1 項販賣第一級毒品罪，供
    出毒品來源，因而破獲者，依修正前同條例第17條規定得減
    輕其刑（98年5 月20日修正公布為「供出毒品來源，因而查
    獲其他正犯或共犯者，減輕或免除其刑」）。其所稱「供出
    毒品來源，因而破獲者」，係指被告供出毒品來源之有關資
    料，諸如前手之姓名、年籍、住居所、或其他足資辨別之特
    徵等，使調查或偵查犯罪之公務員因而對之發動調查或偵查
    並破獲者而言。申言之，被告之「供出毒品來源」，與調查
    或偵查犯罪之公務員對之發動調查或偵查並進而破獲之間，
    論理上須具有先後且相當之因果關係，固非謂被告一有「自
    白」、「指認」毒品來源之人，而破獲在後，即得依上開規
    定予以減刑。然若被告供出毒品來源者之前，調查或偵查犯
    罪之公務員尚非有確切之證據，足以合理懷疑被告所供販賣
    毒品來源之人，則嗣後之破獲與被告之「供出毒品來源」間
    ，茍具有先後且相當之因果關係，自得適用上開規定予以減
    刑（最高法院98年台上字第6331號判決要旨）。查本案係因
    警方監聽被告張凱鈞之行動電話過程中發現被告與案外人黃
    健都間有毒品交易，並持續監聽黃健都持用之行動電話等情
    ，有彰化縣警察局田中分局99年8 月28日田警分偵字第0990
    015921號函及檢附之筆錄、通訊監察作業譯文摘要報告附卷
    可憑（見本院卷二第24至48頁），是以案外人黃健都涉犯之
    販賣毒品案情，於被告張凱鈞供述之前已為檢警掌握，非因
    其供出毒品來源而查獲其他正犯，核無依毒品危害防制條例
    第17條第1 項減輕其刑規定之適用，附予敘明。
  (八)原審認為被告2 人之犯行明確，予以論科，固非無見。惟：
  1.本院就被告張凱鈞客觀之犯行與主觀之惡性二者加以考量其
    犯罪情狀，認在客觀上顯非不可憫恕，以其犯罪情狀而言，
    縱使依毒品危害防制條例第17條第2 項之規定減輕後，量處
    最低刑度仍嫌過重，難謂符合罪刑相當性及比例原則，更無
    從與大毒梟之惡行有所區隔，堪認情輕法重，在客觀上足以
    引起一般之同情，應適用刑法第59條之規定，酌量減輕其刑
    ；原審認為被告張凱鈞犯本件之罪已符合毒品危害防制條例
    第17條第2 項減輕其刑之規定，已無情輕法重之問題，自無
    再援用刑法第59條酌減其刑之必要，尚有未洽。被告張凱鈞
    據此上訴指摘原審判決不當，其上訴為有理由，應由本院就
    被告張凱鈞部分予以撤銷改判。
  2.被告甘興國係與被告張凱鈞共同犯附表二所示之販賣第一級
    毒品罪，原審認被告甘興國係基於幫助之犯意，提供駕車之
    助力予被告張凱鈞販賣第一級毒品，應成立販賣第一級毒品
    海洛因罪之幫助犯，適用法條亦有不當。被告甘興國上訴意
    旨否認犯罪，其上訴雖無理由，惟原審判決既有可議之處，
    自應由本院就被告甘興國部分亦予撤銷改判。
  3.又被告甘興國部分，因原審判決適用法條不當而撤銷，依刑
    事訴訟法第370 條但書規定，本院量刑自不受同條前段之限
    制，附此敘明。
  (九)爰審酌被告張凱鈞、甘興國均素行不佳，有毒品等前科紀錄
    （參卷附臺灣高等法院被告前案紀錄表），復各鋌而走險從
    事販毒交易，明知海洛因為第一級毒品，使用容易成癮，如
    濫行施用，非但對施用者身心造成傷害，且多有施用致死之
    案例，而因其成癮性，常使施用者經濟地位發生實質改變而
    處於劣勢，容易造成家庭破裂戕害國力，為國家嚴格查禁之
    違禁物，仍不顧其販賣對象可能面臨之困境，被告2 人均有
    施用第一級毒品之紀錄，對此當知之甚詳，竟仍販賣毒品使
    之蔓延，危害他人及社會匪淺，暨考量渠等犯罪手段、販賣
    毒品之期間、次數、所得之利益，復參酌渠等之犯罪動機、
    智識程度、生活狀況及考量被告張凱鈞各次所得財物不多，
    於偵審中始終自白犯行，未砌詞卸責耗費司法訴訟資源，態
    度尚稱良好，被告甘興國犯罪後則不知悔悟，猶臨訟編造虛
    偽之證據意圖脫罪，犯罪後態度不佳等一切情狀，分別量處
    如附表一、二所示之刑，並均定其應執行刑。
  (十)沒收：
  1.按毒品危害防制條例第19條第1 項規定，犯該條例第4 條至
    第9 條、第12條、第13條或第14條第1 項、第2 項之罪者，
    其供犯罪所用或因犯罪所得之財物，均沒收之，係採義務沒
    收主義。且金錢為代替物，重在兌換價值，而不在原物，自
    難拘泥於沒收原物之理論，認沒收販賣毒品所得之金錢，以
    當場查獲扣押者為限，苟能證明其為販賣毒品所得之金錢，
    均應予以沒收（最高法院92年度台上字第5227號判決參照）
    。是販賣毒品所得之金錢，無論已否扣案，如仍屬存在，即
    應依法沒收。又毒品危害防制條例第19條第1 項固規定「犯
    第4 條至第9 條、第12條、第13條或第14條第1 項、第2 項
    之罪者，其供犯罪所用或因犯罪所得之財物，均沒收之，如
    全部或一部不能沒收時，追徵其價額或以其財產抵償之」。
    但共同正犯之犯罪所得為新臺幣時，因係合併計算，且於全
    部或一部不能沒收時，以其財產抵償之，為避免執行時發生
    重複沒收、抵償之情形，故各共同正犯之間係採連帶沒收主
    義，於裁判時僅諭知連帶沒收，不得就全體共同正犯之總所
    得對各該共同正犯分別重複諭知沒收；此與罰金刑應分別諭
    知、分別執行者不同（參照最高法院95年度台上字第925 號
    、94年度台上字第7421號判決）。經查，被告張凱鈞販賣如
    附表一、二所示之人如該附表一、二所示之毒品海洛因，而
    獲取如附表一、二「販毒所得」欄所載之財物，及被告甘興
    國販賣如附表二所示之人如該附表二所示之毒品海洛因，而
    獲取如附表二「販毒所得」欄所載之財物，依其等與交易對
    象之交易狀態及證人之證述，應均已收取，雖未經扣案，惟
    無法證明已經滅失，且屬被告張凱鈞、甘興國犯毒品危害防
    制條例第4 條之罪所得之財物，雖未扣案，仍應依毒品危害
    防制條例第19條第1 項之規定諭知沒收（附表一編號1 至13
    ）或連帶沒收（附表一編號14被告張凱鈞與該姓名年籍不詳
    之成年男子、附表二被告張凱鈞與被告甘興國）如主文欄所
    示，如全部或一部不能沒收時，以其財產抵償之（如附表一
    編號1 至13）或連帶抵償之（附表一編號14被告張凱鈞與該
    姓名年籍不詳之成年男子、附表二被告張凱鈞與被告甘興國
    ）。
  2.次按以營利為目的販入毒品，經多次販賣後，持有剩餘毒品
    被查獲者，其各次販賣毒品行為如併合處罰，該持有剩餘毒
    品之低度行為，應僅為最後一次販賣毒品之高度行為所吸收
    ，不另論罪。故就該查獲之剩餘毒品，祗能於最後一次之販
    賣毒品罪宣告沒收銷燬，不得於各次販賣毒品罪均宣告沒收
    銷燬（最高法院97年度台上字第4441號判決意旨參照）。查
    扣案之白色粉末1 包，經送法務部調查局鑑定結果，含海洛
    因成分，驗餘淨重1.71公克、空包裝重0.45公克，有該局99
    年5 月13日調科壹字第09923010890 號函在卷可按（見第41
    10號偵查卷第256 頁），係被告張凱鈞於99年4 月20日販入
    並於翌日販賣予證人鄭忠信所剩餘，業據其於原審審理時供
    述綦詳，應依毒品危害防制條例第18條第1 項前段規定沒收
    銷燬之，並於其最後一次之犯行即99年4 月21日販賣予證人
    鄭忠信該次所犯之主文項下諭知沒收銷燬；且上開海洛因之
    外包裝，因已無法與海洛因析離，應併沒收銷燬之。
  3.再按毒品危害防制條例第19條之規定屬相對沒收主義之立法
    ，依該條規定宣告沒收者，以屬於被告所有之供犯罪所用或
    因犯罪所得之物為限（最高法院93年度台上字第462 號判決
    意旨參照）；查被告張凱鈞交錯插卡使用門號0000000000、
    0000000000號SIM 卡之扣案Anycall （序號00000000000000
    00）、Vertv （序號00000000000000）廠牌行動電話各1 具
    ，係其所有，且用以聯繫販賣毒品事宜，與證人蔡志佑等人
    證述相符，並有通訊監察譯文附卷可稽，應依該條例第19條
    第1 項之規定予以沒收（附表一編號14部分並與該姓名年籍
    不詳之成年男子連帶沒收）。而上開門號0000000000、0000
    000000號SIM 卡各1 枚，申設人雖均非被告張凱鈞，惟被告
    張凱鈞供稱係向他人購買使用，堪認該SIM 卡所有權已移轉
    予被告張凱鈞，且均用以聯繫販毒事宜，有上開證人證述及
    通訊監察譯文在卷可佐，是以該二門號SIM 卡雖未扣案，然
    尚無證據證明業已滅失，仍應依該條例第19條第1 項之規定
    予以沒收，如全部或一部不能沒收時，追徵其價額（附表一
    編號14部分並與該姓名年籍不詳之成年男子連帶追徵其價額
    ；且依最高法院99年度第5 次刑事庭會議(二)決議意旨，毋須
    同時諭知「或以其財產抵償之」）。至扣案之門號00000000
    00、0000000000號SIM 卡各1 枚，被告張凱鈞雖供稱亦供販
    毒聯繫之用，然尚乏其他證據佐證與本案犯罪相關；扣案之
    現金3,700 元，被告張凱鈞則供稱係房租押金，亦與本案販
    毒犯行無關，爰均不併予宣告沒收。
據上論斷，應依刑事訴訟法第369 條第1 項前段、第364 條、第
370 條但書、第299 條第1 項前段，毒品危害防制條例第4 條第
1項 、第17條第2 項、第18條第1 項前段、第19條第1 項，刑法
第11條、第28條、第47條第1 項、第59條、第51條第5 款，判決
如主文。
本案經檢察官劉翼謀到庭執行職務。
中    華    民    國   100    年    6     月    8     日
            刑事第十一庭   審判長法  官   郭  同  奇
                                 法  官   許  冰  芬
                                 法  官   陳  慧  珊
以上正本證明與原本無異。
如不服本判決應於收受送達後十日內向本院提出上訴書狀，其未
敘述上訴之理由者，並得於提起上訴後十日內向本院補提理由書（
均須按他造當事人之人數附繕本）「切勿逕送上級法院」。
                                 書記官   洪  麗  華
中    華    民    國   100    年    6     月    9     日
附錄本案論罪科刑法條：
毒品危害防制條例第4 條
製造、運輸、販賣第一級毒品者，處死刑或無期徒刑；處無期徒
刑者，得併科新臺幣2 千萬元以下罰金。
【附表一】：
┌──┬─┬───┬─────┬───────┬────┬───────────┬─────────────┐
│編號│行│購毒者│   時間   │  交易地點    │販毒所得│      交易方式        │                          │
│    │為│      │          │              │        │                      │宣告刑（含主刑、從刑）    │
│    │人│      │          │              │        │                      │                          │
├──┼─┼───┼─────┼───────┼────┼───────────┼─────────────┤
│1   │張│蔡志佑│99年3 月  │彰化縣員林鎮靜│500元   │由蔡志佑以其持用之門號│張凱鈞販賣第一級毒品，累犯│
│    │凱│      │10日下午  │修國小附近    │        │0000-000000行動電話撥 │，處有期徒刑柒年玖月。扣案│
│    │鈞│      │1 時許    │              │        │打被告張凱鈞持用之門號│之Anycall （序號0000000000│
│    │  │      │          │              │        │0000000000行動電話聯繫│823215 ）、Vertv （序號359│
│    │  │      │          │              │        │購毒事宜後，由被告張凱│00000000000）廠牌行動電話 │
│    │  │      │          │              │        │鈞前往約定地點交付毒品│各壹具均沒收；未扣案之販賣│
│    │  │      │          │              │        │海洛因                │第一級毒品所得新臺幣伍佰元│
│    │  │      │          │              │        │                      │沒收，如全部或一部不能沒收│
│    │  │      │          │              │        │                      │時，以其財產抵償之；未扣案│
│    │  │      │          │              │        │                      │之門號0000000000號SIM 卡壹│
│    │  │      │          │              │        │                      │枚沒收，如全部或一部不能沒│
│    │  │      │          │              │        │                      │收時，追徵其價額。        │
│    │  │      │          │              │        │                      │                          │
├──┼─┼───┼─────┼───────┼────┼───────────┼─────────────┤
│2   │張│鄭忠信│99年3月11 │彰化縣員林鎮員│3,000 元│由鄭忠信以其持用之門號│張凱鈞販賣第一級毒品，累犯│
│    │凱│      │日中午12時│林後火車站天橋│        │0000-000000 行動電話撥│，處有期徒刑捌年。扣案之An│
│    │鈞│      │許        │              │        │打被告張凱鈞持用之門號│ycall （序號00000000008232│
│    │  │      │          │              │        │0000000000行動電聯繫購│15）、Vertv （序號00000000│
│    │  │      │          │              │        │毒事宜後，由被告張凱鈞│034932）廠牌行動電話各壹具│
│    │  │      │          │              │        │前往約定地點交付毒品海│均沒收；未扣案之販賣第一級│
│    │  │      │          │              │        │洛因                  │毒品所得新臺幣參仟元沒收，│
│    │  │      │          │              │        │                      │如全部或一部不能沒收時，以│
│    │  │      │          │              │        │                      │其財產抵償之；未扣案之門號│
│    │  │      │          │              │        │                      │0000000000號SIM 卡壹枚沒收│
│    │  │      │          │              │        │                      │，如全部或一部不能沒收時，│
│    │  │      │          │              │        │                      │追徵其價額。              │
│    │  │      │          │              │        │                      │                          │
├──┼─┼───┼─────┼───────┼────┼───────────┼─────────────┤
│3   │張│鄭忠信│99年3月21 │同上          │12,000元│同上                  │張凱鈞販賣第一級毒品，累犯│
│    │凱│      │日下午5 時│              │（起訴書│                      │，處有期徒刑捌年肆月。扣案│
│    │鈞│      │許        │              │誤載為  │                      │之Anycall （序號0000000000│
│    │  │      │          │              │2000元，│                      │823215）、Vertv （序號3596│
│    │  │      │          │              │經向被告│                      │0000000000）廠牌行動電話各│
│    │  │      │          │              │張凱鈞及│                      │壹具均沒收；未扣案之販賣第│
│    │  │      │          │              │證人鄭忠│                      │一級毒品所得新臺幣壹萬貳仟│
│    │  │      │          │              │信確認無│                      │元沒收，如全部或一部不能沒│
│    │  │      │          │              │誤為    │                      │收時，以其財產抵償之；未扣│
│    │  │      │          │              │12000 元│                      │案之門號0000000000號SIM 卡│
│    │  │      │          │              │）      │                      │壹枚沒收，如全部或一部不能│
│    │  │      │          │              │        │                      │沒收時，追徵其價額。      │
│    │  │      │          │              │        │                      │                          │
├──┼─┼───┼─────┼───────┼────┼───────────┼─────────────┤
│4   │張│鄭忠信│99年4月21 │彰化縣大村鄉大│1,000 元│由鄭忠信以公用電話撥打│張凱鈞販賣第一級毒品，累犯│
│    │凱│      │日上午5 時│葉大學附近    │        │被告張凱鈞持用之門號  │，處有期徒刑柒年拾月。扣案│
│    │鈞│      │許        │              │        │0000000000號行動電話聯│之海洛因壹包（驗餘淨重壹點│
│    │  │      │          │              │        │繫購毒事宜後，由被告張│柒壹公克、包裝重零點肆伍公│
│    │  │      │          │              │        │凱鈞前往約定地點交付毒│克）沒收銷燬之，扣案之Anyc│
│    │  │      │          │              │        │品海洛因              │all （序號0000000000000000│
│    │  │      │          │              │        │                      │）、Vertv （序號0000000000│
│    │  │      │          │              │        │                      │4932）廠牌行動電話各壹具均│
│    │  │      │          │              │        │                      │沒收；未扣案之販賣第一級毒│
│    │  │      │          │              │        │                      │品所得新臺幣壹仟元沒收，如│
│    │  │      │          │              │        │                      │全部或一部不能沒收時，以其│
│    │  │      │          │              │        │                      │財產抵償之；未扣案之門號  │
│    │  │      │          │              │        │                      │0000000000號SIM 卡壹枚沒收│
│    │  │      │          │              │        │                      │，如全部或一部不能沒收時，│
│    │  │      │          │              │        │                      │追徵其價額。              │
├──┼─┼───┼─────┼───────┼────┼───────────┼─────────────┤
│5   │張│黃建安│99年3月13 │彰化縣員林鎮莒│1,000元 │由邵德昌以黃建安持用之│張凱鈞販賣第一級毒品，累犯│
│    │凱│邵德昌│日上午10時│光路稅捐處旁  │        │門號0000000000號行動電│，處有期徒刑柒年拾月。扣案│
│    │鈞│      │58分許    │              │        │話，撥打被告張凱鈞持用│之Anycall （序號0000000000│
│    │  │      │          │              │        │之門號0000000000行動電│823215）、Vertv （序號3596│
│    │  │      │          │              │        │聯繫購毒事宜後，由張凱│0000000000）廠牌行動電話各│
│    │  │      │          │              │        │鈞單獨騎乘機車前往交易│壹具均沒收，未扣案之販賣第│
│    │  │      │          │              │        │地點交付毒品海洛因，黃│一級毒品所得新臺幣壹仟元沒│
│    │  │      │          │              │        │建安與邵德昌（綽號「溪│收；如全部或一部不能沒收時│
│    │  │      │          │              │        │湖仔」）則各出資500 元│，以其財產抵償之；未扣案之│
│    │  │      │          │              │        │，當場交付價金予被告張│門號0000000000號SIM 卡壹枚│
│    │  │      │          │              │        │凱鈞                  │沒收，如全部或一部不能沒收│
│    │  │      │          │              │        │                      │時，追徵其價額。          │
│    │  │      │          │              │        │                      │                          │
├──┼─┼───┼─────┼───────┼────┼───────────┼─────────────┤
│6   │張│蔡侑霖│99年3 月9 │彰化縣員林鎮中│500元   │由蔡侑霖以其持用之門號│張凱鈞販賣第一級毒品，累犯│
│    │凱│      │日下午5 時│山路某加油站附│        │0000-000000 行動電話撥│，處有期徒刑柒年玖月。扣案│
│    │鈞│      │許        │近            │        │打被告張凱鈞持用之門號│之Anycall （序號0000000000│
│    │  │      │          │              │        │0000000000行動電話聯繫│823215）、Vertv （序號3596│
│    │  │      │          │              │        │購毒事宜後，由被告張凱│0000000000）廠牌行動電話各│
│    │  │      │          │              │        │鈞前往約定地點交付毒品│壹具均沒收；未扣案之販賣第│
│    │  │      │          │              │        │海洛因                │一級毒品所得新臺幣伍佰元沒│
│    │  │      │          │              │        │                      │收，如全部或一部不能沒收時│
│    │  │      │          │              │        │                      │，以其財產抵償之；未扣案之│
│    │  │      │          │              │        │                      │門號0000000000號SIM 卡壹枚│
│    │  │      │          │              │        │                      │沒收，如全部或一部不能沒收│
│    │  │      │          │              │        │                      │時，追徵其價額。          │
│    │  │      │          │              │        │                      │                          │
├──┼─┼───┼─────┼───────┼────┼───────────┼─────────────┤
│7   │張│蔡侑霖│99年3 月10│彰化縣員林鎮中│500元   │同上                  │張凱鈞販賣第一級毒品，累犯│
│    │凱│      │日17 時 許│山路某加油站附│        │                      │，處有期徒刑柒年玖月。扣案│
│    │鈞│      │          │近            │        │                      │之Anycall （序號0000000000│
│    │  │      │          │              │        │                      │823215）、Vertv （序號3596│
│    │  │      │          │              │        │                      │0000000000）廠牌行動電話各│
│    │  │      │          │              │        │                      │壹具均沒收，未扣案之販賣第│
│    │  │      │          │              │        │                      │一級毒品所得新臺幣伍佰元沒│
│    │  │      │          │              │        │                      │收；如全部或一部不能沒收時│
│    │  │      │          │              │        │                      │，以其財產抵償之；未扣案之│
│    │  │      │          │              │        │                      │門號0000000000號SIM 卡壹枚│
│    │  │      │          │              │        │                      │沒收，如全部或一部不能沒收│
│    │  │      │          │              │        │                      │時，追徵其價額。          │
│    │  │      │          │              │        │                      │                          │
├──┼─┼───┼─────┼───────┼────┼───────────┼─────────────┤
│8   │張│蔡侑霖│99年3 月11│彰化縣員林鎮中│500元   │同上                  │張凱鈞販賣第一級毒品，累犯│
│    │凱│      │日下午1 時│山路某加油站附│        │                      │，處有期徒刑柒年玖月。扣案│
│    │鈞│      │30分許    │近            │        │                      │之Anycall （序號0000000000│
│    │  │      │（經比對被│              │        │                      │823215）、Vertv （序號3596│
│    │  │      │告張凱鈞與│              │        │                      │0000000000）廠牌行動電話各│
│    │  │      │證人蔡侑霖│              │        │                      │壹具均沒收，未扣案之販賣第│
│    │  │      │之通訊監察│              │        │                      │一級毒品所得新臺幣伍佰元沒│
│    │  │      │譯文時間、│              │        │                      │收；如全部或一部不能沒收時│
│    │  │      │內容及基地│              │        │                      │，以其財產抵償之；未扣案之│
│    │  │      │台位址，應│              │        │                      │門號0000000000號SIM 卡壹枚│
│    │  │      │為當日下午│              │        │                      │沒收，如全部或一部不能沒收│
│    │  │      │1 時30分許│              │        │                      │時，追徵其價額。          │
│    │  │      │，亦經原審│              │        │                      │                          │
│    │  │      │審理時與被│              │        │                      │                          │
│    │  │      │告張凱鈞確│              │        │                      │                          │
│    │  │      │認在卷無誤│              │        │                      │                          │
│    │  │      │）        │              │        │                      │                          │
├──┼─┼───┼─────┼───────┼────┼───────────┼─────────────┤
│9   │張│蔡侑霖│99年3 月15│彰化縣員林鎮中│500元   │同上                  │張凱鈞販賣第一級毒品，累犯│
│    │凱│      │日下午11時│山路某加油站附│        │                      │，處有期徒刑柒年玖月。扣案│
│    │鈞│      │許        │近            │        │                      │之Anycall （序號0000000000│
│    │  │      │          │              │        │                      │823215）、Vertv （序號3596│
│    │  │      │          │              │        │                      │0000000000）廠牌行動電話各│
│    │  │      │          │              │        │                      │壹具均沒收，未扣案之販賣第│
│    │  │      │          │              │        │                      │一級毒品所得新臺幣伍佰元沒│
│    │  │      │          │              │        │                      │收；如全部或一部不能沒收時│
│    │  │      │          │              │        │                      │，以其財產抵償之；未扣案之│
│    │  │      │          │              │        │                      │門號0000000000號SIM 卡壹枚│
│    │  │      │          │              │        │                      │沒收，如全部或一部不能沒收│
│    │  │      │          │              │        │                      │時，追徵其價額。          │
│    │  │      │          │              │        │                      │                          │
├──┼─┼───┼─────┼───────┼────┼───────────┼─────────────┤
│10  │張│黃丁順│99年3月15 │彰化縣員林鎮莒│500元   │由黃丁順以其持用之門號│張凱鈞販賣第一級毒品，累犯│
│    │凱│      │日下午9 時│光路「機車總部│        │0000-000000 行動電話（│，處有期徒刑柒年玖月。扣案│
│    │鈞│      │許        │」商店前      │        │申設人賴月琴）撥打被告│之Anycall （序號0000000000│
│    │  │      │          │              │        │張凱鈞持用之門號098352│823215）、Vertv （序號3596│
│    │  │      │          │              │        │2504 行動電話聯繫購毒 │0000000000）廠牌行動電話各│
│    │  │      │          │              │        │事宜後，由被告張凱鈞前│壹具均沒收，未扣案之販賣第│
│    │  │      │          │              │        │往約定地點交付毒品海洛│一級毒品所得新臺幣伍佰元沒│
│    │  │      │          │              │        │因                    │收；如全部或一部不能沒收時│
│    │  │      │          │              │        │                      │，以其財產抵償之；未扣案之│
│    │  │      │          │              │        │                      │門號0000000000號SIM 卡壹枚│
│    │  │      │          │              │        │                      │沒收，如全部或一部不能沒收│
│    │  │      │          │              │        │                      │時，追徵其價額。          │
│    │  │      │          │              │        │                      │                          │
├──┼─┼───┼─────┼───────┼────┼───────────┼─────────────┤
│11  │張│蕭明鋒│99年3月16 │彰化縣員林鎮中│500元   │由蕭明鋒以其持用之門號│張凱鈞販賣第一級毒品，累犯│
│    │凱│      │日下午3 時│山路某加油站前│        │0000-000000 行動電話撥│，處有期徒刑柒年玖月。扣案│
│    │鈞│      │許        │              │        │打被告張凱鈞持用之門號│之Anycall （序號0000000000│
│    │  │      │          │              │        │0000000000行動電話聯繫│823215）、Vertv （序號3596│
│    │  │      │          │              │        │購毒事宜後，由被告張凱│0000000000 ）廠牌行動電話 │
│    │  │      │          │              │        │鈞前往約定地點交付毒品│各壹具均沒收；未扣案之販賣│
│    │  │      │          │              │        │海洛因                │第一級毒品所得新臺幣伍佰元│
│    │  │      │          │              │        │                      │沒收；如全部或一部不能沒收│
│    │  │      │          │              │        │                      │時，以其財產抵償之；未扣案│
│    │  │      │          │              │        │                      │之門號0000000000號SIM 卡壹│
│    │  │      │          │              │        │                      │枚沒收，如全部或一部不能沒│
│    │  │      │          │              │        │                      │收時，追徵其價額。        │
│    │  │      │          │              │        │                      │                          │
├──┼─┼───┼─────┼───────┼────┼───────────┼─────────────┤
│12  │張│陳冠順│99年3 月12│彰化縣埔心鄉員│500元   │由陳冠順以其持用之門號│張凱鈞販賣第一級毒品，累犯│
│    │凱│      │日下午6 時│鹿路「夏綠地汽│        │0000-000000 行動電話（│，處有期徒刑柒年玖月。扣案│
│    │鈞│      │許        │車旅館」前    │        │申設人詹明芳）撥打被告│之Anycall （序號0000000000│
│    │  │      │          │              │        │張凱鈞持用之0000000000│823215）、Vertv （序號3596│
│    │  │      │          │              │        │行動電話購毒事宜後，由│0000000000）廠牌行動電話各│
│    │  │      │          │              │        │被告張凱鈞前往約定地點│壹具均沒收；未扣案之販賣第│
│    │  │      │          │              │        │交付毒品海洛因        │一級毒品所得新臺幣伍佰元沒│
│    │  │      │          │              │        │                      │收；如全部或一部不能沒收時│
│    │  │      │          │              │        │                      │，以其財產抵償之；未扣案之│
│    │  │      │          │              │        │                      │門號0000000000號SIM 卡壹枚│
│    │  │      │          │              │        │                      │沒收，如全部或一部不能沒收│
│    │  │      │          │              │        │                      │時，追徵其價額。          │
│    │  │      │          │              │        │                      │                          │
├──┼─┼───┼─────┼───────┼────┼───────────┼─────────────┤
│13  │張│陳冠順│99年3 月15│彰化縣埔心鄉員│500元   │同上                  │張凱鈞販賣第一級毒品，累犯│
│    │凱│      │日下午9 時│鹿路「夏綠地汽│        │                      │，處有期徒刑柒年玖月。扣案│
│    │鈞│      │許        │車旅館」前    │        │                      │之Anycall （序號0000000000│
│    │  │      │          │              │        │                      │823215）、Vertv（序號35969│
│    │  │      │          │              │        │                      │ 000000000）廠牌行動電話各│
│    │  │      │          │              │        │                      │壹具均沒收，未扣案之販賣第│
│    │  │      │          │              │        │                      │一級毒品所得新臺幣伍佰元沒│
│    │  │      │          │              │        │                      │收；如全部或一部不能沒收時│
│    │  │      │          │              │        │                      │，以其財產抵償之；未扣案之│
│    │  │      │          │              │        │                      │門號0000000000號SIM 卡壹枚│
│    │  │      │          │              │        │                      │沒收，如全部或一部不能沒收│
│    │  │      │          │              │        │                      │時，追徵其價額。          │
│    │  │      │          │              │        │                      │                          │
├──┼─┼───┼─────┼───────┼────┼───────────┼─────────────┤
│14  │張│李仁豪│99年3 月15│彰化縣員林鎮員│1,000元 │由李仁豪以其持用之門號│張凱鈞共同販賣第一級毒品，│
│    │凱│      │日下午1 時│鹿路與莒光路口│        │0000-000000 行動電話撥│累犯，處有期徒刑柒年拾月。│
│    │鈞│      │許        │附近          │        │打被告張凱鈞持用之門號│扣案之Anycall （序號357718│
│    │  │      │          │              │        │0000000000行動電話聯繫│0000000000）、Vertv （序號│
│    │  │      │          │              │        │購毒事宜，先由被告張凱│00000000000000）廠牌行動電│
│    │  │      │          │              │        │鈞接聽，嗣轉由一姓名年│話各壹具均沒收；未扣案之販│
│    │  │      │          │              │        │籍不詳之成年男子繼續接│賣第一級毒品所得新臺幣壹仟│
│    │  │      │          │              │        │聽，由該男子前往約定地│元連帶沒收之，如全部或一部│
│    │  │      │          │              │        │點交付毒品            │不能沒收時，以其財產連帶抵│
│    │  │      │          │              │        │                      │償之；未扣案之門號00000000│
│    │  │      │          │              │        │                      │04號SIM 卡壹枚連帶沒收，如│
│    │  │      │          │              │        │                      │全部或一部不能沒收時，連帶│
│    │  │      │          │              │        │                      │追徵其價額。              │
└──┴─┴───┴─────┴───────┴────┴───────────┴─────────────┘
【附表二】：
┌───┬────┬───┬──────┬───────┬───────┬─────┬───────────┐
│編號  │行為人  │購毒者│    時間    │     地點     │次數及販毒所得│交易方式  │宣告刑（含主刑、從刑）│
│      │        │      │            │              │              │          │                      │
│      │        │      │            │              │              │          │                      │
├───┼────┼───┼──────┼───────┼───────┼─────┼───────────┤
│1     │張凱鈞  │邵德昌│99年3月中旬 │彰化縣員林鎮員│2 次，每次均購│由邵德昌以│張凱鈞共同販賣第一級毒│
│      │甘興國  │      │            │鹿路地下道前  │買1,000 元海洛│公共電話撥│品，累犯，共2 罪，各處│
│      │        │      │            │              │因            │打被告張凱│有期徒刑柒年拾月。未扣│
│      │        │      │            │              │              │鈞持用之門│案之販賣第一級毒品所得│
│      │        │      │            │              │              │號不明之行│新臺幣貳仟元與甘興國連│
│      │        │      │            │              │              │動電話聯繫│帶沒收之，如全部或一部│
│      │        │      │            │              │              │購毒事宜後│不能沒收時，以其財產連│
│      │        │      │            │              │              │，由被告甘│帶抵償之。            │
│      │        │      │            │              │              │興國駕駛車│                      │
│      │        │      │            │              │              │牌號碼2433│甘興國共同販賣第一級毒│
│      │        │      │            │              │              │-JA 自小客│品，累犯，共2 罪，各處│
│      │        │      │            │              │              │車載送被告│有期徒刑拾伍年貳月。未│
│      │        │      │            │              │              │張凱鈞前往│扣案之販賣第一級毒品所│
│      │        │      │            │              │              │約定地點交│得新臺幣貳仟元與張凱鈞│
│      │        │      │            │              │              │付毒品海洛│連帶沒收之，如全部或一│
│      │        │      │            │              │              │因        │部不能沒收時，以其財產│
│      │        │      │            │              │              │          │連帶抵償之。          │
└───┴────┴───┴──────┴───────┴───────┴─────┴───────────┘